---
title: "Análisis de Ingresos de Adultos"
author: "Morad A. Azaz"
date: "March 2020"
output: 
  powerpoint_presentation: default
  html_document: default
  always_allow_html: true
  pdf_document: default
  number_sections: true
---
\clearpage
\tableofcontents
\clearpage


```{r setup, include=FALSE}
knitr::opts_chunk$set(echo = TRUE)
set.seed(1234)
```




# Introducción

En 1994 se hizo un censo dentro de la población estadounidense para analizar los factores que determinan el salario de una persona. Dicho censo es conocido como "Census Income" y contiene un registro de d mas de 30000 personas, cada una con varias cualidades físiológicas, civiles y profesionales. Se dice que una persona tiene un sueldo aceptable dentro de EE.UU. si tiene un con elsalario mayor de 50.000 \$. El objetivo de este informe es poder predecir, a través del censo disponible, si una persona tiene o puede tener un salario aceptable en función de varios factores que posee. Para ello se utilizaran distintas técnicas de aprendizaje estadísticos así como un análisis de cada variable para prevenir predicciones erróneas o con ruido. En cuanto a las técnicas de aprendizaje estadístico que tenemos dos alternativas:

 * **Técnicas de aprendizaje tradicionales**: Uso de regresión logística para problemas de clasificación como es nuestro caso.
 * **Técnicas de aprendizaje modernas**: Redes neuronales, árboles de regresión y clasificación, algoritmo *Random Forest*, algoritmo *Support Vector Machine*
 
 En el estudio vamos a utilizar distintos algoritmos y haremos una comparación de valores de precisión. Es importante destacar que ningún modelo es siempre bueno, sino que para cada problema existen técnicas mejores que otras y en este estudio vamos es necesario justificar por qué un modelo es mejor que otro.
 
 
# Carga de la librerías y conjunto de datos

## Importación de la tabla de datos

En primer lugar, debemos importar nuestros datos y darles los nombres correctos a las columnas de la tabla. Nuestro conjunto de datos lo llamaremos `adult.data`. El conjunto de datos esta almacenado dentro de página oficial de los repositorios de Machine Learning de la UCI. 

```{r}
adult.data <- read.table('https://archive.ics.uci.edu/ml/machine-learning-databases/adult/adult.data', 
                    sep = ',', fill = F, strip.white = T)

colnames(adult.data) <- c('age', 'workclass', 'fnlwgt', 'educatoin', 
                     'educatoin_num', 'marital_status', 'occupation', 'relationship', 'race', 'sex', 
                     'capital_gain', 'capital_loss', 'hours_per_week', 'native_country', 'income')
```

Ahora que hemos importado nuestro conjunto de datos, vamos a echar un vistazo a las variables predictoras.

```{r}
str(adult.data)
```

Aquí podemos destacar dos tipos de variables: Las variables de tipo Int o entero y las variables de tipo Factor representa a un tipo enumerado. 
Estas variables representan las cualidades de cada persona tomadas en el censo. A continuación, vamos a aclarar que significa cada variable para cada persona:

(DEFINIR LO QUE SIGNIFICA CADA VARIABLE)

 * `age`: La edad de la persona

Para simplificar el análisis, vamos a crear un nuevo conjunto, `train.data`, igual al que nuestro conjunto de datos pero descartando las variables de tipo factor. 


```{r}
train.data <- adult.data
train.data$educatoin <- NULL
train.data$fnlwgt <- NULL
train.data$relationship <- NULL
```

## Importanción de librerías

```{r}
library(ggplot2)
library(plyr)
library(plotly)
```



(INCISO: MENCIONAR LAS DISTINTAS MANERA DE MOSTRAR LA INFORMACIÓN)

# Análisis de variables predictoras

Veamos un resumen del conjunto

```{r}
summary(train.data)
```


## Variables de tipo Factor

### Education Degree 

```{r}
lbs = count(table(adult.data$educatoin))$x.Var1
fig <- plot_ly(adult.data, labels = lbs, values = table(adult.data$educatoin), type = 'pie')


fig <- fig %>% layout(title = 'Histograma del censo por título académico',
         xaxis = list(showgrid = FALSE, zeroline = FALSE, showticklabels = FALSE),
         yaxis = list(showgrid = FALSE, zeroline = FALSE, showticklabels = FALSE))
fig
```

Dentro del censo, la mayoría de los censados tiene un título `HS-Grade`, seguido de `Some-college` y `Bachelor`.

(SEGUIR COMENATANDO)


Ahora veamos, las diferencias entre salarios


```{r}
table(adult.data$educatoin, adult.data$income)
```

```{r}
spineplot(table(adult.data$educatoin, adult.data$income),  main = "Ingresos por estudios", xlab = "Estudios académicos", col = c("blue", "red"))
```


Aqui observamos una relación directa entre el tipo de estudio y el salario de una persona. Evidentemente, una persona con estudios superiores gana mas que el resto sin estudios superiores. La mayoría de personas con una cátedra gana mas de 50K, así como la gente con un master o un doctorado. Vista la gráfica, parece que esta variable predictora es importante, sin embargo, vamos a comprobar esta es realmente significativa para determinar la ganancia de una persona.

```{r}
chisq.test(table(adult.data$educatoin, adult.data$income))
```

Como podemos ver aquí, el `p-value` está por debajo de 0.05, lo que indica que tiene una gran importancia en la predicción de la ganacia de una persona.



### Workclass 

```{r}
# fnlwgt
lbs.workcalls = count(table(adult.data$workclass))$x.Var1
lbs.workcalls <- plot_ly(adult.data, labels = lbs.workcalls, values = table(adult.data$workclass), type = 'pie')


lbs.workcalls <- lbs.workcalls %>% layout(title = 'Histograma de los sectores laborales',
         xaxis = list(showgrid = FALSE, zeroline = FALSE, showticklabels = FALSE),
         yaxis = list(showgrid = FALSE, zeroline = FALSE, showticklabels = FALSE))
lbs.workcalls

```


La mayoría trabaja en el sector privado. Existe un de trabajo con una `?` que representa el tipo de trabajo no concido. Ese trabajo lo catalogaremos como `Desconocido`.

```{r}
levels(adult.data$workclass)[1] <- 'Desconocido'
```


Ahora vamos a ver cuanto cobra cada sector. Sin embargo, vamos a agrupar estos sectores en sector público, sector privado, autónomo y otro tipo de trabajo: 

 * Primero vamos a agrupar los empleos públicos. 
 
```{r}

# gsub se utiliza para reemplazar todo aquellos que empieza por una determinada

adult.data$workclass <- gsub('^Federal-gov', 'Gobierno', adult.data$workclass)
adult.data$workclass <- gsub('^Local-gov', 'Gobierno', adult.data$workclass)
adult.data$workclass <- gsub('^State-gov', 'Gobierno', adult.data$workclass) 

```

 * Luego, agrupamos los trabajos de autónomos o autoempleos


```{r}
adult.data$workclass <- gsub('^Self-emp-inc', 'Autonomo', adult.data$workclass)
adult.data$workclass <- gsub('^Self-emp-not-inc', 'Autonomo', adult.data$workclass)
```


 * Finalmente, agrupamos el resto de sectores de empleo.
 
```{r}
adult.data$workclass <- gsub('^Never-worked', 'Otros', adult.data$workclass)
adult.data$workclass <- gsub('^Without-pay', 'Otros', adult.data$workclass)
adult.data$workclass <- gsub('^Other', 'Otros', adult.data$workclass)
adult.data$workclass <- gsub('^Desconocido', 'Otros', adult.data$workclass)


adult.data$workclass <- as.factor(adult.data$workclass)

```




```{r}
summary(adult.data$workclass)
```


```{r}

# Vamos a establecer los porcentajes

count.private.plus.50 = table(adult.data[adult.data$workclass == 'Private', ]$income)[1]
count.private.minor.50 = table(adult.data[adult.data$workclass == 'Private', ]$income)[2]

pct.count.private.plus.50 = (count.private.plus.50 / (count.private.plus.50 + count.private.minor.50)) * 100
pct.count.private.minor.50 = 100 - pct.count.private.plus.50
pct.count.private.plus.50 = round(pct.count.private.plus.50, digits = 2)
pct.count.private.minor.50 = round(pct.count.private.minor.50, digits = 2)


count.gobierno.plus.50 = table(adult.data[adult.data$workclass == 'Gobierno', ]$income)[1]
count.gobierno.minor.50 = table(adult.data[adult.data$workclass == 'Gobierno', ]$income)[2]
pct.count.gobierno.plus.50 = (count.gobierno.plus.50 / (count.gobierno.plus.50 + count.gobierno.minor.50))*100
pct.count.gobierno.minor.50 = 100 - pct.count.gobierno.plus.50
pct.count.gobierno.plus.50 = round(pct.count.gobierno.plus.50, digits = 2)
pct.count.gobierno.minor.50 = round(pct.count.gobierno.minor.50, digits = 2)


count.autonomo.plus.50 = table(adult.data[adult.data$workclass == 'Autonomo', ]$income)[1]
count.autonomo.minor.50 = table(adult.data[adult.data$workclass == 'Autonomo', ]$income)[2]
pct.count.autonomo.plus.50 = (count.autonomo.plus.50 / (count.autonomo.minor.50 + count.autonomo.plus.50))*100
pct.count.autonomo.minor.50 = 100 - pct.count.autonomo.plus.50
pct.count.autonomo.plus.50 = round(pct.count.autonomo.plus.50, digits = 2)
pct.count.autonomo.minor.50 = round(pct.count.autonomo.minor.50, digits = 2)

count.otros.plus.50 = table(adult.data[adult.data$workclass == 'Otros', ]$income)[1]
count.otros.minor.50 = table(adult.data[adult.data$workclass == 'Otros', ]$income)[2]
pct.count.otros.plus.50 = (count.otros.plus.50 / (count.otros.plus.50 + count.otros.minor.50))*100
pct.count.otros.minor.50 = 100 - pct.count.otros.plus.50
pct.count.otros.plus.50 = round(pct.count.otros.plus.50, digits = 2)
pct.count.otros.minor.50 = round(pct.count.otros.minor.50, digits = 2)


lbls.workcalls.private.up = paste(paste(">50K - ", pct.count.private.plus.50), "%", sep = "")
lbls.workcalls.private.down = paste(paste("<= 50K - ", pct.count.private.minor.50), "%", sep = "")
lbls.work.private = c(lbls.workcalls.private.up, lbls.workcalls.private.down)

lbls.workcalls.gobierno.up = paste(paste(">50K - ", pct.count.gobierno.plus.50), "%", sep = "")
lbls.workcalls.gobierno.down = paste(paste("<= 50K - ", pct.count.gobierno.minor.50), "%", sep = "")
lbls.work.gobierno =c(lbls.workcalls.gobierno.up, lbls.workcalls.gobierno.down)

lbls.workcalls.autonomo.up = paste(paste(">50K - ", pct.count.autonomo.plus.50), "%", sep = "")
lbls.workcalls.autonomo.down = paste(paste("<= 50K - ", pct.count.autonomo.minor.50), "%", sep = "")
lbls.work.autonomo = c(lbls.workcalls.autonomo.up, lbls.workcalls.autonomo.down)

lbls.workcalls.otros.up = paste(paste(">50K - ", pct.count.otros.plus.50), "%", sep = "")
lbls.workcalls.otros.down = paste(paste("<= 50K - ", pct.count.otros.minor.50), "%", sep = "")
lbls.work.otros = c(lbls.workcalls.otros.up, lbls.workcalls.otros.down)



```


```{r}
par(mfrow=c(2,2))
pie(table(adult.data[adult.data$workclass == 'Private', ]$income), col = c("blue", "gray"),  main = "Sector privado", labels = lbls.work.private)
pie(table(adult.data[adult.data$workclass == 'Gobierno', ]$income), col = c("blue", "gray"), main = "Sector público", labels = lbls.work.gobierno)
pie(table(adult.data[adult.data$workclass == 'Autonomo', ]$income), col = c("blue", "gray"), main = "Autónomos", labels = lbls.work.autonomo)
pie(table(adult.data[adult.data$workclass == 'Otros', ]$income), col = c("blue", "gray"), main = "Otros", labels = lbls.work.otros)

```




Si miramos su importancia:

```{r}
chisq.test(table(adult.data$workclass, adult.data$income))
```


### Estado Civil (Marital Status)


```{r}
summary(adult.data$marital_status)
```


```{r}
lbs.marital.status = count(table(adult.data$marital_status))$x.Var1
lbs.marital.status <- plot_ly(adult.data, labels = lbs.marital.status, values = table(adult.data$marital_status), type = 'pie')


lbs.marital.status <- lbs.marital.status %>% layout(title = 'Histograma de los estados civiles',
         xaxis = list(showgrid = FALSE, zeroline = FALSE, showticklabels = FALSE),
         yaxis = list(showgrid = FALSE, zeroline = FALSE, showticklabels = FALSE))
lbs.marital.status

```


Reagrupamos en Casado, Separado, viudo y soltero:

 * Agrupamos a los casados
 
```{r}
adult.data$marital_status <- gsub('^Married-civ-spouse', 'Married', adult.data$marital_status)
adult.data$marital_status <- gsub('^Married-spouse-absent', 'Married', adult.data$marital_status)
adult.data$marital_status <- gsub('^Married-AF-spouse', 'Married', adult.data$marital_status) 
```

 * Agrupamos a los separados y divorciados
 
```{r}
adult.data$marital_status <- gsub('^Separated', 'Separated', adult.data$marital_status)
adult.data$marital_status <- gsub('^Divorced', 'Separated', adult.data$marital_status)

adult.data$marital_status <- as.factor(adult.data$marital_status)

```


```{r}
summary(adult.data$marital_status)
```


```{r}
df3 <- data.frame(table(adult.data$income, adult.data$marital_status))
names(df3) <- c('income', 'marital_status', 'count')
df3

# calculate the percentages
df3 <- ddply(df3, .(marital_status), transform, percent = count/sum(count) * 100)

# format the labels and calculate their positions
df3 <- ddply(df3, .(marital_status), transform, pos = (cumsum(count) - 0.5 * count))
df3$label <- paste0(sprintf("%.0f", df3$percent), "%")

# bar plot of counts by marital status with in group proportions 
ggplot(df3, aes(x = marital_status, y = count, fill = income)) +
  geom_bar(stat = "identity") +
  geom_text(aes(label = df3$label), size = 2.25) + 
  ggtitle('Income Level with Marital Status')

```

Los que estan casados ganan mas. 


Si miramos su importancia:

```{r}
chisq.test(table(adult.data$marital_status, adult.data$income))
```


### Occupation

```{r}
summary(adult.data$occupation)
```


```{r}
levels(adult.data$occupation)[1] <- 'Desconocido'
```

```{r}
lbs.ocupation = count(table(adult.data$occupation))$x.Var1
lbs.ocupation <- plot_ly(adult.data, labels = lbs.ocupation, values = table(adult.data$occupation), type = 'pie')


lbs.ocupation <- lbs.ocupation %>% layout(title = 'Histograma de tipo de ocupaciones profesionales',
         xaxis = list(showgrid = FALSE, zeroline = FALSE, showticklabels = FALSE),
         yaxis = list(showgrid = FALSE, zeroline = FALSE, showticklabels = FALSE))
lbs.ocupation

```

Podemos dividirlo en sector primario, sector industrial, sector proletario, servicios. oficina, docencia, técnico y otros.


```{r}
adult.data$occupation <- gsub('Adm-clerical', 'Oficina', adult.data$occupation)
adult.data$occupation <- gsub('Craft-repair', 'Proletario', adult.data$occupation)
adult.data$occupation <- gsub('Exec-managerial', 'Oficina', adult.data$occupation)
adult.data$occupation <- gsub('Farming-fishing', 'Primario', adult.data$occupation)
adult.data$occupation <- gsub('Handlers-cleaners', 'Proletario', adult.data$occupation)
adult.data$occupation <- gsub('Machine-op-inspct', 'Industrial', adult.data$occupation)
adult.data$occupation <- gsub('Other-service', 'Servicios', adult.data$occupation)
adult.data$occupation <- gsub('Priv-house-serv', 'Proletario', adult.data$occupation)
adult.data$occupation <- gsub('Prof-specialty', 'Docencia', adult.data$occupation)
adult.data$occupation <- gsub('Protective-serv', 'Servicios', adult.data$occupation)
adult.data$occupation <- gsub('Tech-support', 'Servicios', adult.data$occupation)
adult.data$occupation <- gsub('Transport-moving', 'Proletario', adult.data$occupation)
adult.data$occupation <- gsub('Unknown', 'Otros', adult.data$occupation)
adult.data$occupation <- gsub('Armed-Forces', 'Militar', adult.data$occupation)


adult.data$occupation <- as.factor(adult.data$occupation)
summary(adult.data$occupation)
```



```{r}
df2 <- data.frame(table(adult.data$income, adult.data$occupation))
names(df2) <- c('income', 'occupation', 'count')
df2
```



```{r}
df2 <- ddply(df2, .(occupation), transform, percent = count/sum(count) * 100)

# format the labels and calculate their positions
df2 <- ddply(df2, .(occupation), transform, pos = (cumsum(count) - 0.5 * count))
df2$label <- paste0(sprintf("%.0f", df2$percent), "%")


# bar plot of counts by occupation with in group proportions 
ggplot(df2, aes(x = occupation, y = count, fill = income)) +
  geom_bar(stat = "identity") +
  geom_text(aes(label = label), size = 2.5) + 
  ggtitle('Nivel de ingresos por tipos de ocupación')


```


Los trabajos donde mejor se gana son los relacionados con la docencia y los trabajos de oficina. Los que menos son  militares y otros.


```{r}
chisq.test(table(adult.data$marital_status, adult.data$income))
```


### Rol en familia


```{r}
summary(adult.data$relationship)
```

```{r}
lbs.relationship = count(table(adult.data$relationship))$x.Var1
lbs.relationship <- plot_ly(adult.data, labels = lbs.relationship, values = table(adult.data$relationship), type = 'pie')


lbs.relationship <- lbs.relationship %>% layout(title = 'Histograma de roles en la familia',
         xaxis = list(showgrid = FALSE, zeroline = FALSE, showticklabels = FALSE),
         yaxis = list(showgrid = FALSE, zeroline = FALSE, showticklabels = FALSE))
lbs.relationship

```

El 40,5% del censo es padre de familia. El 25,5% no tiene familia.


```{r}

df3 <- data.frame(table(adult.data$income, adult.data$relationship))
names(df3) <- c('income', 'relationship', 'count')

df3 <- ddply(df3, .(relationship), transform, percent = count/sum(count) * 100)
# format the labels and calculate their positions
df3 <- ddply(df3, .(relationship), transform, pos = (cumsum(count) - 0.5 * count))
df3$label <- paste0(sprintf("%.0f", df3$percent), "%")


# bar plot of counts by occupation with in group proportions 
ggplot(df3, aes(x = relationship, y = count, fill = income)) +
  geom_bar(stat = "identity") +
  geom_text(aes(label = label), size = 2.5) + 
  ggtitle('Nivel de ingresos por tipos de ocupación')


```


### Etnia (Race)

```{r}
summary(adult.data$race)
```


```{r}
lbs.race = count(table(adult.data$race))$x.Var1
lbs.race <- plot_ly(adult.data, labels = lbs.race, values = table(adult.data$race), type = 'pie')


lbs.race <- lbs.race %>% layout(title = 'Histograma del censo por razas',
         xaxis = list(showgrid = FALSE, zeroline = FALSE, showticklabels = FALSE),
         yaxis = list(showgrid = FALSE, zeroline = FALSE, showticklabels = FALSE))
lbs.race

```


El 85% del censo son considerados blancos, El 9% son de raza negra.


```{r}
adult.data$race <- gsub('^Amer-Indian-Eskimo', 'Rest', adult.data$race)
adult.data$race <- gsub('^Asian-Pac-Islander', 'Rest', adult.data$race)
adult.data$race <- gsub('^Other', 'Rest', adult.data$race)


adult.data$race <- as.factor(adult.data$race)
summary(adult.data$race)
```

```{r}

spineplot(adult.data$income ~ adult.data$race, col = c("gray", "blue"), xlab = "Razas", ylab = "Ingreso", main = "Ingreso por razas", axes = TRUE)

```


La raza parece no tener mucho que ver dentro del ingreso por persona, pues la diferencia entre la raza que gana menos de 50K y la que mas apenas es cercana al 
15%.


```{r}

# Vamos a establecer los porcentajes

count.white.plus.50 = table(adult.data[adult.data$race == 'White', ]$income)[1]
count.white.minor.50 = table(adult.data[adult.data$race == 'White', ]$income)[2]

pct.count.white.plus.50 = (count.white.plus.50 / (count.white.plus.50 + count.white.minor.50)) * 100
pct.count.white.minor.50 = 100 - pct.count.white.plus.50
pct.count.white.plus.50 = round(pct.count.white.plus.50, digits = 2)
pct.count.white.minor.50 = round(pct.count.white.minor.50, digits = 2)


count.black.plus.50 = table(adult.data[adult.data$race == 'Black', ]$income)[1]
count.black.minor.50 = table(adult.data[adult.data$race == 'Black', ]$income)[2]
pct.count.black.plus.50 = (count.black.plus.50 / (count.black.plus.50 + count.black.minor.50))*100
pct.count.black.minor.50 = 100 - pct.count.black.plus.50
pct.count.black.plus.50 = round(pct.count.black.plus.50, digits = 2)
pct.count.black.minor.50 = round(pct.count.black.minor.50, digits = 2)


count.otros.plus.50 = table(adult.data[adult.data$race == 'Rest', ]$income)[1]
count.otros.minor.50 = table(adult.data[adult.data$race == 'Rest', ]$income)[2]
pct.count.otros.plus.50 = (count.otros.plus.50 / (count.otros.plus.50 + count.otros.minor.50))*100
pct.count.otros.minor.50 = 100 - pct.count.otros.plus.50
pct.count.otros.plus.50 = round(pct.count.otros.plus.50, digits = 2)
pct.count.otros.minor.50 = round(pct.count.otros.minor.50, digits = 2)



lbls.white.up = paste(paste("(<=50K) ", pct.count.white.plus.50), "%", sep = "")
lbls.white.down = paste(paste("(>50K) ", pct.count.white.minor.50), "%", sep = "")
lbls.race.white = c(lbls.white.up, lbls.white.down)

lbls.black.up = paste(paste("(<=50K) ", pct.count.black.plus.50), "%", sep = "")
lbls.black.down = paste(paste("(>50K) ", pct.count.black.minor.50), "%", sep = "")
lbls.race.black =c(lbls.black.up, lbls.black.down)

lbls.otros.up = paste(paste("(<=50K) ", pct.count.otros.plus.50), "%", sep = "")
lbls.otros.down = paste(paste("(>50K) ", pct.count.otros.minor.50), "%", sep = "")
lbls.race.otros = c(lbls.otros.up, lbls.otros.down)

```


```{r}
par(mfrow=c(2,2))
pie(table(adult.data[adult.data$race == 'White', ]$income), col = c("orange", "blue"),  main = "Blancos", labels = lbls.race.white)
pie(table(adult.data[adult.data$race == 'Black', ]$income), col = c("orange", "blue"), main = "Afro-Americanos", labels = lbls.race.black)
pie(table(adult.data[adult.data$race == 'Rest', ]$income), col = c("orange", "blue"), main = "Otros", labels = lbls.race.otros)


```

### Gender

```{r}
summary(adult.data$sex)
```


```{r}
spineplot(table(adult.data$sex, adult.data$income), col = )
```


```{r}
count.male.plus.50 = table(adult.data[adult.data$sex == 'Male', ]$income)[1]
count.male.minor.50 = table(adult.data[adult.data$sex == 'Male', ]$income)[2]

pct.count.male.plus.50 = (count.male.plus.50 / (count.male.plus.50 + count.male.minor.50)) * 100
pct.count.male.minor.50 = 100 - pct.count.male.plus.50
pct.count.male.plus.50 = round(pct.count.male.plus.50, digits = 2)
pct.count.male.minor.50 = round(pct.count.male.minor.50, digits = 2)

count.female.plus.50 = table(adult.data[adult.data$sex == 'Female', ]$income)[1]
count.female.minor.50 = table(adult.data[adult.data$sex == 'Female', ]$income)[2]

pct.count.female.plus.50 = (count.female.plus.50 / (count.female.plus.50 + count.female.minor.50))*100
pct.count.female.minor.50 = 100 - pct.count.female.plus.50
pct.count.female.plus.50 = round(pct.count.female.plus.50, digits = 2)
pct.count.female.minor.50 = round(pct.count.female.minor.50, digits = 2)


lbls.male.up = paste(paste("(<=50K) ", pct.count.male.plus.50), "%", sep = "")
lbls.male.down = paste(paste("(>50K) ", pct.count.male.minor.50), "%", sep = "")
lbls.sex.male = c(lbls.male.up, lbls.male.down)

lbls.female.up = paste(paste("(<=50K) ", pct.count.female.plus.50), "%", sep = "")
lbls.female.down = paste(paste("(>50K) ", pct.count.female.minor.50), "%", sep = "")
lbls.sex.female =c(lbls.female.up, lbls.female.down)
```

```{r}
par(mfrow=c(1,2))
pie(table(adult.data[adult.data$sex == 'Male', ]$income), col = c("orange", "blue"),  main = "Ingreso por hombres", labels = lbls.sex.male)
pie(table(adult.data[adult.data$sex == 'Female', ]$income), col = c("orange", "blue"), main = "Ingreso por mujeres", labels = lbls.sex.female)

```


¿Puede el sexo ser determinante para predecir si una persona gana un salario alto?

```{r}
chisq.test(table(adult.data$sex, adult.data$income))
```




## Variables de tipo numérico


